臺灣高等法院刑事判決
110年度上訴字第3202號
上  訴  人  
即  被  告  田慶鎮



指定辯護人  張文寬律師(義辯)              
上列上訴人因毒品危害防制條例等案件，不服臺灣新竹地方法院
110年度訴字第466號，中華民國110年9月2日第一審判決（起訴
案號：臺灣新竹地方檢察署110年度偵字第5570號、第7371號）
，提起上訴，本院判決如下：
    主  文
上訴駁回。
    事實及理由
壹、程序事項：
一、按刑事訴訟法第348條規定已於民國110年6月16日公布，同
    年月18日生效施行。而本案是於110年9月24日繫屬本院，並
    非刑事訴訟法施行法第7之13條所指仍適用修正前規定之案
    件，故本案應適用修正後刑事訴訟法第348條之規定。又修
    正後刑事訴訟法第348條第3項規定：「上訴得明示僅就判決
    之刑、沒收或保安處分一部為之。」核其立法理由謂：「為
    尊重當事人設定攻防之範圍，並減輕上訴審審理之負擔，容
    許上訴權人僅針對刑、沒收或保安處分一部提起上訴，其未
    表明上訴之認定犯罪事實部分，則不在第二審之審判範圍。
    如為數罪併罰之案件，亦得僅針對各罪之刑、沒收、保安處
    分或對『併罰所定之應執行刑』、沒收、保安處分，提起上訴
    ，其效力不及於原審所認定之各犯罪事實，此部分犯罪事實
    不在上訴審審查範圍」等語。故數罪併罰所定之應執行刑，
    依據現行法律的規定，已得不隨同其犯罪事實，而單獨成為
    上訴之客體，且於上訴人明示僅就應執行刑上訴時，第二審
    法院即不再就原審所認定之犯罪事實為審查，而應以原審所
    認定之犯罪事實，作為論認原審所定應執行刑妥適與否的判
    斷基礎。
二、經查，被告田慶鎮於所具刑事上訴狀記載：「原審判決合併
    定應執行有期徒刑8年，實有過重，爰於法定期間內提起上
    訴。」等語（見本院卷第30頁）；復於110年12月16日具上
    訴理由整理狀記載：「上訴人上訴範圍不包括轉讓禁藥罪部
    分...被告對於原判決諭知販賣毒品各罪之個別刑期均無意
    見，但對合併定應執行刑部分，認有過重情事。」等語（見
    本院卷第95頁）；繼於本院審理時供稱：「我是僅對執行刑
    部分上訴，執行刑過重，原審之罪、宣告刑、沒收，沒有要
    上訴。」等語（見本院卷第114頁），足認被告於本院審理
    時已明示其上訴意旨，係認原審所定應執行刑過重，至於原
    審判決所認定之犯罪事實、罪名、各別宣告刑及沒收部分，
    被告則不上訴。揆諸前揭規定意旨，本院應僅就原審定應執
    行刑妥適與否進行審理，其他部分則非本院之審查範圍。又
    本案犯罪事實、所犯法條及論罪、宣告刑及沒收之認定，均
    引用第一審判決書之記載（如附件）。
貳、本案據以審查應執行刑妥適與否之犯罪事實、所犯罪名及宣
    告刑分述如下：
一、犯罪事實：被告明知甲基安非他命係毒品危害防制條例第2
    條第2項第2款所規範之第二級毒品，依法不得販賣、持有，
    竟意圖營利，基於販賣第二級毒品之犯意，以扣案搭配門號
    0000000000號所示行動電話與附表一編號1至14「購毒者」
    欄位所示之人約定進行毒品交易，並於附表一編號1至14「
    交易時間及地點」欄位所示之時間及地點，交付如附表一編
    號1至14「交易數量及價格」欄位所示之毒品與附表一編號1
    至14「購毒者」欄位所示之人，並收取如附表一編號1至14
    「交易數量及價格」欄位所示之價金，而販賣第二級毒品14
    次。
二、所犯罪名：核被告如附表一編號1至14所為，均係犯毒品危
    害防制條例第4條第2項之販賣第二級毒品罪。
三、宣告刑及加重減輕事由：被告附表一各編號所為販賣第二級
    毒品罪，除法定刑為無期徒刑依法不得加重外，均依刑法第
    47條第1項規定，加重其刑，且均依毒品危害防制條例第17
    條第2項規定，減輕其刑，再依刑法第59條規定，酌量減輕
    ，並先加後遞減之，復宣告如附表一編號1至14「主文」欄
    所示之刑。
參、維持原判決之理由：
一、原審定應執刑之說明：審酌被告附表一所為，各次犯行之時
    間接近，販賣毒品之對象僅4人，犯罪目的、手段相當，並
    係侵害同一種類之法益，足認責任非難之重複程度較高，數
    罪對法益侵害之加重效應非鉅，如以實質累加之方式定應執
    行刑，處罰之刑度顯將超過其行為之不法內涵而違反罪責原
    則，是以隨罪數增加遞減其刑罰之方式，當足以評價被告行
    為不法性（即多數犯罪責任遞減原則）。爰綜合斟酌被告之
    不法與罪責程度、各罪彼此之關聯性、數罪對法益侵害之加
    重效應、罪數所反映之被告人格特性與犯罪傾向，及對其施
    以矯正之必要性、被告未來復歸社會可能性等情，並衡以各
    罪之原定刑期、定應執行刑之外部性界限及內部性界限、刑
    罰公平性之實現各節，進而為整體非難之評價，就附表一部
    分定其應執行刑有期徒刑8年。
二、被告上訴意旨略以：被告自知販賣毒品不對，然被告是與同
    有施用毒品習性的友人間互通有無，而施用毒品具成癮、不
    易戒除等特性，社會上亦有應將之視為病患而非犯罪之想法
    ，因為成癮又不易戒除故會經常反覆施用，而施用毒品之人
    大都像被告一樣是中下階層，本來就沒有很多錢可以一次購
    買囤積，因此才會零星購入，表面上看來被告販賣毒品多次
    ，但實際對象僅同學及熟識之友人共4人，被告並非欲藉販
    毒來牟取暴利。且刑罰之累加其對遏止犯罪之作用是遞減的
    ，但刑罰之累加對於生命有限的受刑人而言，其痛苦卻是倍
    增的，被告行為固應懲罰，但原審就本案定應執行有期徒刑
    8年，顯屬過重等語。
三、按刑之量定及定應執行刑，屬為裁判之法院得依職權裁量之
    事項，苟其量刑已以行為人之責任為基礎，並斟酌刑法第57
    條各款所列情狀，說明其量刑所側重之事由及其評價，於法
    定刑度內，酌量科刑，無顯然失當或違反公平、比例及罪刑
    相當原則者，亦無根據明顯錯誤之事實予以量定刑度，或偏
    執一端，致顯有失出失入情形，而定應執行刑部分，若已綜
    合被告所犯各罪之情狀及其人格與犯罪之間的關聯而予評價
    ，且其結果並未違背刑法第51條第5款之外部界限，及平等
    原則、比例原則、責罰相當原則等內部界限，即不得任指為
    違法（最高法院110年度台上字第6266號、第6267號判決意
    旨參照）。查原審於定應執行刑時，已考量被告14次販賣第
    二級毒品之犯罪型態及侵害法益相類，販賣毒品之對象僅4
    人，責任非難之重複程度較高，並斟酌刑罰邊際效應隨刑期
    遞減，及本案被告之不法與罪責程度、各罪彼此之關聯性、
    數罪對法益侵害之加重效應、罪數所反映之被告人格特性與
    犯罪傾向，以及對其施以矯正之必要性、被告未來復歸社會
    可能性等節後，於法定範圍內定其應執行刑，且給予相當之
    折扣，再衡酌被告本案販賣毒品犯行係居於主導地位，短期
    間內販賣多達14起之情節，本院認原審就被告所定應執行刑
    ，已就被告所犯數罪反映出之人格特性、刑罰暨定應執行刑
    之規範目的、所犯各罪間之關聯性及所侵害之法益與整體非
    難評價等面向，於法律拘束之外部性及內部性界限內，依限
    制加重原則，並酌定其應執行刑，核未逾越刑罰裁量權行使
    之界限，亦無明顯違背公平、比例及罪刑相當原則之情形，
    難認有何量刑不當之處。是被告上訴意旨認原審量刑過重，
    並無理由，應予駁回。
據上論斷，應依刑事訴訟法第368條，判決如主文。
本案經檢察官馮品捷提起公訴，檢察官謝志明到庭執行職務。
中　　華　　民　　國　　111 　年　　1 　　月　　28　　日
                  刑事第二十庭  審判長法　官  王復生   
　　　　　　　　　　　　　　　　　　　法　官  張紹省
　　　　　　　　　　　　　　　　　　　法　官  蕭世昌
以上正本證明與原本無異。
如不服本判決，應於收受送達後20日內向本院提出上訴書狀，其
未敘述上訴之理由者並得於提起上訴後20日內向本院補提理由書
（均須按他造當事人之人數附繕本）「切勿逕送上級法院」。
                                      書記官  吳建甫
中　　華　　民　　國　　111 　年　　2 　　月　　7 　　日

附錄本案論罪科刑法條全文：
毒品危害防制條例第4條第2項
製造、運輸、販賣第二級毒品者，處無期徒刑或10年以上有期徒
刑，得併科新臺幣1千5百萬元以下罰金。　
藥事法第83條第1項
明知為偽藥或禁藥，而販賣、供應、調劑、運送、寄藏、牙保、
轉讓或意圖販賣而陳列者，處7年以下有期徒刑，得併科新臺幣5
千萬元以下罰金。


附件：
臺灣新竹地方法院刑事判決
110年度訴字第466號
公  訴  人　臺灣新竹地方檢察署檢察官
被　　　告　田慶鎮　男　(民國00年0月0日生)
　　　　　　　　　　身分證統一編號：Z000000000號
　　　　　　　　　　住新竹縣○○鄉○○路000巷0號
　                  （現在法務部○○○○○○○○附設勒戒
                    所執行中）
指定辯護人　本院公設辯護人林建和　
上列被告因違反毒品危害防制條例案件，經檢察官提起公訴（11
0年度偵字第5570號、第7371號），本院判決如下︰
    主  文
田慶鎮犯如附表所示之罪，各處如附表一、二主文及沒收欄所示
之刑及沒收（含追徵）。附表一部分應執行有期徒刑捌年。
    事  實
一、田慶鎮明知甲基安非他命係毒品危害防制條例第2條第2項第
    2款所規範之第二級毒品，依法不得販賣、持有，且業經行
    政院衛生署（現改制為衛生福利部，下同）公告列為禁藥管
    理，屬藥事法第22條第1項第1款所規範之禁藥，不得非法轉
    讓予他人，竟分別為下列犯行：㈠意圖營利，基於販賣第二
    級毒品之犯意，以扣案搭配門號0000000000號所示行動電話
    與附表一「購毒者」欄位所示之人約定進行毒品交易，並於
    附表一「交易時間及地點」欄位所示之時間及地點，交付如
    附表一「交易數量及價格」欄位所示之毒品與附表一「購毒
    者」欄位所示之人，並收取如附表一「交易數量及價格」欄
    位所示之價金，而販賣第二級毒品14次。㈡基於轉讓禁藥甲
    基安非他命之犯意，以扣案搭配門號0000000000號所示行動
    電話與附表二「受讓者」欄位所示之人聯絡後，於附表二「
    轉讓時間及地點」欄位所示之時間、地點，轉讓如附表二「
    轉讓數量」欄位所示之禁藥甲基安非他命與附表二「受讓者
    」欄位所示之人，而轉讓禁藥甲基安非他命1次。
二、案經新竹縣政府警察局橫山分局報請臺灣新竹地方檢察署檢
    察官偵查後起訴。　　
    理  由
壹、證據能力：
一、按被告以外之人於審判外之言詞或書面陳述，除法律有規定
    者外，不得作為證據。被告以外之人於審判外之陳述，雖不
    符刑事訴訟法第159條之1至第159條之4之規定，而經當事人
    於審判程序同意作為證據，法院審酌該言詞陳述或書面陳述
    作成時之情況，認為適當者，亦得為證據，刑事訴訟法第15
    9條第1項、第159條之5第1項分別定有明文。查本件判決所
    引證據屬傳聞證據部分，被告田慶鎮及其辯護人就上開傳聞
    證據，於本院準備程序中均同意具證據能力（見本院卷第69
    頁），而本院審酌該等傳聞證據作成時之情況，並無違法取
    證及證明力過低之瑕疵，亦認以之作為證據為適當，依前揭
    規定說明，自得為證據。
二、本件其餘非供述證據，被告及其辯護人並未於本院言詞辯論
    終結前表示無證據能力，復查其取得過程亦無何明顯瑕疵，
    而認均具證據能力。
貳、實體部分；
一、認定犯罪事實所憑之證據及理由： 
　㈠上開犯罪事實，業據被告田慶鎮於偵訊、本院羈押調查程序
    及審理中均自白認罪（見109偵5570卷第62頁至第65頁、第2
    74頁至第276頁，本院聲羈卷25頁至第31頁，本院卷第68頁
    至第69頁、第109頁），且有附表一、二證據欄所示證據在
    卷可佐。
　㈡販賣毒品係政府嚴予查緝之違法行為，非可公然為之，且無
    論係以何形式包裝之毒品，均可任意分裝或增減份量，而每
    次買賣之價量，亦隨雙方關係深淺、當時資力、需求數量及
    程度、毒品成色、貨源充裕與否、對行情之認知等因素，及
    購買毒品者被查獲時可能供述出其購買來源等各種不同風險
    評估，而有機動之調整，是其價格標準，自非一成不變，且
    販賣者從各種「價差」或「量差」或「純度」謀取利潤方式
    ，亦有差異，故而，販賣利得，除經被告坦承犯行並就價量
    均明確供述外，委難查得實情，職此之故，於毒品交易案件
    ，縱未確切查得被告販賣毒品賺取之實際差價，然除別有事
    證足認被告係按同一價格轉讓，確未牟利外，尚難執此即認
    販賣之事證有所不足，致知過坦承者難辭重典，飾詞否認者
    反得逞僥倖，而失情理之平。且毒品價格昂貴，取得不易，
    凡為販賣之不法勾當者，苟無利可圖，應無甘冒被查緝法辦
    重刑之危險，平白無端義務為買賣之行為，是其販入價格必
    較售出之價格低廉，有從中賺取買賣差價牟利之意圖及事實
    ，應屬合理之認定。申言之，舉凡毒品之有償交易，除足以
    反證確係另基於某種非圖利本意之關係外，概皆可認係出於
    營利之意而為，尚難因無法查悉其販入價格，作為是否高價
    賣出之比較，或無法查明販賣毒品之確實重量及純度，即認
    無營利之意思（最高法院107年度台上字第140號、103年度
    台上字第3862號判決論旨參照）。經查，本案被告與附表一
    「購毒者」欄位所示之人間各次毒品交易之型態，與一般販
    賣毒品之買賣交易型態並無二致，客觀上已該當毒品交易之
    實行，雖依其他卷內證據，無從查知被告從事各次販售毒品
    行為，確實之「價差」、「量差」或「純度差異」為何，然
    被告為智識正常、具社會經驗之成年人，對於毒品交易為政
    府檢警機關嚴予取締之犯罪，法律就此設有重典處罰等情，
    當知之甚稔，衡諸常情，茍非有利可圖，實無甘冒販毒重罪
    風險，花費勞力、時間、費用，將所持有之毒品僅以購入價
    格更行轉售而不求利得之理。再者，被告於審判中亦坦承其
    販賣第二級毒品可賺取量差之事實（本院卷第69頁、第110
    頁），依上各節以察，並依一般經驗、論理法則判斷，被告
    從事附表一各次有償毒品交易之際，均應具有營利之意圖至
    明。　
　㈢綜上，足認被告任意性之自白與事實相符。從而，本案事證
    明確，被告犯行，堪予認定，應依法論科。
二、論罪科刑：
　㈠按甲基安非他命係毒品危害防制條例第2 條第2 項第2 款所
    稱之第二級毒品；且安非他命類藥品（含甲基安非他命），
    因對中樞神經系統具有強烈興奮作用，服用後會引起不安、
    頭昏、顫抖、亢進性反應、失眠、焦慮、譫妄，並產生耐藥
    性、依賴性、欣慰感等副作用，故經行政院衛生署以75年7 
    月11日衛署藥字第597627號函公告禁止使用在案，復經該署
    以98年3 月9 日衛署藥字第0980006082號函，及經行政院衛
    生署食品藥物管理局（已改制為衛生福利部食品藥物管理署
    ）以99年6 月9 日FDA 藥字第0990026794號函重申此旨，有
    上開公告、函文可查，是甲基安非他命亦屬藥事法所稱之禁
    藥，故明知為甲基安非他命而轉讓予他人，除成立毒品危害
    防制條例第8條第2項之轉讓第二級毒品罪外，亦構成藥事法
    第83條第1項之轉讓禁藥罪，屬同一犯罪行為，而同時有二
    種法律可資處罰之「法條競合」情形，應依「重法優於輕法
    」、「後法優於前法」等法理，擇一處斷。而毒品危害防制
    條例第8條第2項之轉讓第二級毒品罪之法定最重本刑為有期
    徒刑5年，依92年7月9日總統令修正公布，自93年1月9日施
    行之毒品危害防制條例第8條第6項規定，轉讓毒品達一定數
    量者，加重其刑至二分之一，其標準由行政院定之，因本案
    被告田慶鎮如附表二轉讓甲基安非他命與證人魏凡力之重量
    無證據證明已達淨重10公克之公告標準，是無毒品危害防制
    條例第8條第6項之法定加重事由，而於104年12月2日修正公
    布並於同年月4日施行之藥事法第83條第1項轉讓禁藥罪，其
    法定最重本刑為有期徒刑7年，兩者相較，後者為後法且為
    較重罪，依法條競合，以「重法優於輕法」、「後法優於前
    法」之適用法則，應適用藥事法第83條第1項之轉讓禁藥罪
    。
　㈡核被告如附表一所為，均係犯毒品危害防制條例第4條第2項
    之販賣第二級毒品罪；如附表二所為，則係犯藥事法第83條
    第1項之轉讓禁藥罪。被告如附表一所示各次販賣第二級毒
    品犯行前持有毒品之低度行為，均為各次販賣毒品之高度行
    為所吸收，均不另論罪。被告所為上開14次販賣第二級毒品
    及1次轉讓禁藥之犯行，犯意各別且行為互殊，應予分論併
    罰。
　㈢被告於108年10月間，因施用第二級毒品案件，經本院以108
    年度竹簡字第702號判決，判處有期徒刑4月，後經被告上訴
    ，經本院以108年度簡上字第153號受理在案，嗣被告於109
    年1月2日撤回上訴確定，甫於109年6月18日徒刑易科罰金執
    行完畢乙情，有臺灣高等法院被告前案紀錄表在卷可佐（見
    本院卷第25頁至第26頁），其於5年以內故意各自再犯本案
    如附表一、二所示有期徒刑以上之罪，均為累犯，且查本件
    並無司法院釋字第775號解釋所示，有罪刑不相當之情形，
    仍各應依刑法第47條第1項規定，加重其刑。又被告所犯如
    附表一所示販賣第二級毒品犯行法定刑為無期徒刑部分，依
    法不得加重，附此敘明。
　㈣被告於偵、審中，均自白本案附表一所示販賣第二級毒品之
    犯行，已如前述，經核均與毒品危害防制條例第17條第2項
    規定相符，是就其所犯各販賣第二級毒品罪，均應依該條項
    之規定，減輕其刑。另行為人轉讓同屬禁藥之第二級毒品甲
    基安非他命（未達法定應加重其刑之一定數量）予成年人（
    非孕婦），依重法優於輕法之原則，擇較重之藥事法第83條
    第1 項轉讓禁藥罪論處，如行為人於偵查及歷次審判中均自
    白，仍應適用毒品危害防制條例第17條第2項規定減輕其刑
    （最高法院109年度台上大字第4243號裁定參照），本案被
    告如附表二所為固係犯藥事法第83條第1項之轉讓禁藥罪，
    然被告就此部分犯行，亦於偵查及本院審理時，均自白認罪
    ，已如前述，揆諸上開說明，被告如附表二所示轉讓禁藥甲
    基安非他命之犯行，仍得依毒品危害防制條例第17條第2項
    規定減刑。
　㈤刑法第59條規定之酌量減輕其刑，若犯罪另有特殊之原因與
    環境，在客觀上足以引起一般同情，認為即使予以宣告法定
    最低度刑，猶嫌過重者，即有其適用；此所謂法定最低度刑
    ，固包括法定最低本刑；惟遇有其他法定減輕之事由者，則
    應係指適用其他法定減輕事由減輕其刑後之最低度刑而言（
    最高法院109年度台上字第1103號、108年度台上字第3884號
    判決論旨參照）。所謂「犯罪之情狀」可憫恕者，與同法第
    57條規定科刑時應審酌之一切情狀，並非有截然不同之領域
    ，於裁判上酌減其刑時，應就犯罪一切情狀（包括第57條所
    列舉之10款事項），予以全盤考量，審酌其犯罪有無可憫恕
    之事由（即有無特殊之原因與環境，在客觀上足以引起一般
    同情，以及宣告法定低度刑，是否猶嫌過重等等），以資判
    斷。經核，販賣第二級毒品罪之法定刑為「無期徒刑或10年
    以上有期徒刑，得併科新臺幣1,500萬元以下罰金」，刑責
    非輕，然同為販賣毒品之人，其原因動機不一，犯罪情節亦
    未必盡同，或有大、中、小盤毒梟之分、或僅止於吸毒者間
    為求互通有無之有償轉讓者，是其等各自販賣行為所造成危
    害社會之程度自屬有異。被告所為如附表一所示販賣第二級
    毒品犯行固值非難，惟依卷證資料所示，其販賣數量屬小額
    零星販賣，所得利益僅非鉅，惡性及犯罪情節有別於大盤毒
    梟鉅額高價謀利之交易模式，應僅屬毒友間互通有無所為，
    以其犯罪情節而論，尚非重大難赦，爰考量被告客觀犯行與
    主觀惡性，衡酌若科以依毒品危害防制條例第17條第2項減
    輕其刑後之最低度刑，有情輕法重而過苛之情形，認被告如
    附表一之犯罪情狀，在客觀上應足以引起一般同情，堪以憫
    恕，縱使科以法定最低刑度，猶嫌過重，依刑法第59條規定
    ，均酌量遞減輕其刑。被告有如上刑之加重及減輕事情，爰
    依法先加後減之。
　㈥爰以行為人之責任為基礎，審酌被告明知甲基安非他命為法
    律嚴格禁止持有、轉讓或交易之毒品，其行為之影響所及，
    非僅他人之生命、身體將可能受其侵害，社會、國家之法益
    亦不能免，為害之鉅，當非個人一己之生命、身體法益所可
    比擬，卻仍非法買賣或轉讓，所為實有不當，另前因施用毒
    品案件，歷經觀察、勒戒及法院判處罪刑確定後仍未能深切
    體悟，自愛自重，戒絕毒癮，復沾染毒品惡習，可見其並無
    戒毒悔改之意，且自我克制能力不足，對毒品有相當之依賴
    性，所為實屬非是，併審酌被告於犯罪後始終坦承犯行之犯
    後態度，兼衡被告各次販賣及轉讓毒品之數量、價格非鉅，
    及被告自述高中肄業之智識程度，羈押前擔任保全及水電工
    、與母親同住、經濟狀況小康之家庭經濟生活狀況（本院卷
    第111頁）等一切情狀，分別量處如附表一至二主文欄所示
    之刑。
  ㈦數罪定其應執行刑時，除應就各別刑罰規範之目的、輕重罪
    間體系之平衡、整體犯罪非難評價、各行為彼此間之偶發性
    、與被告前科之關聯性、各行為所侵害法益之專屬性或同一
    性、數罪對法益侵害之加重效應、罪數所反映之被告人格特
    性與犯罪傾向等，為綜合判斷外，尤須參酌上開實現刑罰公
    平性，以杜絕僥倖、減少犯罪之立法意旨，為妥適之裁量（
    最高法院97年度台上字第2017號判決意旨參照）。本院審酌
    被告附表一所為，各次犯行之時間接近，販賣毒品之對象僅
    4人，犯罪目的、手段相當，並係侵害同一種類之法益，足
    認責任非難之重複程度較高，數罪對法益侵害之加重效應非
    鉅，如以實質累加之方式定應執行刑，處罰之刑度顯將超過
    其行為之不法內涵而違反罪責原則，是以隨罪數增加遞減其
    刑罰之方式，當足以評價被告行為不法性（即多數犯罪責任
    遞減原則）。爰綜合斟酌被告之不法與罪責程度、各罪彼此
    之關聯性、數罪對法益侵害之加重效應、罪數所反映之被告
    人格特性與犯罪傾向，及對其施以矯正之必要性、被告未來
    復歸社會可能性等情，並衡以各罪之原定刑期、定應執行刑
    之外部性界限及內部性界限、刑罰公平性之實現各節，進而
    為整體非難之評價，就附表一部分定其應執行刑如主文第1
    項所示。
三、沒收：
　㈠扣案SONY廠牌行動電話1支（含門號0000000000號SIM卡1枚）
    ，為被告所有，且供其犯本案販賣第二級毒品及轉讓禁藥聯
    繫所用之物乙節，為被告自承不諱（見本院卷第100頁），
    應依毒品危害防制條例第19條第1項及刑法第38條第2項之規
    定，分別在其所犯販賣第二級毒品及轉讓禁藥主文項下，予
    以宣告沒收。扣案夾鏈袋亦為供被告為本案販賣第二級毒品
    所用之物乙節，為被告自承不諱（見本院卷第100頁），爰
    依毒品危害防制條例第19條第1項之規定，在其所犯販賣第
    二級毒品主文項下，予以宣告沒收。至扣案之吸食器、殘渣
    袋為供被告施用第二級毒品所用之物（見本院卷第100頁）
    ，與被告本案販賣第二級毒品及轉讓禁藥之犯行無關，爰不
    予宣告沒收。
 ㈡被告為附表一所示販賣第二級毒品，皆有取得如附表一「交易
   數量及價格」中所示之價金，是各該價金為其犯罪所得，雖
   未扣案，惟仍不容其保有，爰依刑法第38條之1第1項前段規
   定，對被告宣告沒收，並依同條第3項規定，於全部或一部不
   能沒收或不宜執行沒收時，追徵其價額。　　　
據上論斷，應依刑事訴訟法第299條第1項前段，判決如主文。
本案經檢察官馮品捷提起公訴，檢察官孫立婷到庭執行職務。
中　　華　　民　　國　　110 　年　　9 　　月　　2 　　日
                  刑事第七庭  審判長  法　官　陳麗芬
　　　　　　　　　                    法  官  郭哲宏
　　　　　　　　　                    法  官  華澹寧
以上正本證明與原本無異。　　　　　　　　　
如不服本判決應於收受判決後20日內向本院提出上訴書狀，並應
敘述具體理由。其未敘述上訴理由者，應於上訴期間屆滿後20日
內向本院補提理由書(均須按他造當事人之人數附繕本)「切勿逕
送上級法院」。 
中　　華　　民　　國　　110 　年　　9 　　月　　2 　　日
                                      書記官  吳羽君
附錄本案論罪科刑法條全文：
毒品危害防制條例第4條第2項
製造、運輸、販賣第二級毒品者，處無期徒刑或10年以上有期徒
刑，得併科新臺幣1千5百萬元以下罰金。　
藥事法第83條第1項
明知為偽藥或禁藥，而販賣、供應、調劑、運送、寄藏、牙保、
轉讓或意圖販賣而陳列者，處7年以下有期徒刑，得併科新臺幣5
千萬元以下罰金。
附表一：（販賣第二級毒品部分）
編號 購毒者 交易時間及地點 交易數量及價格（新臺幣） 證        據 主文及沒收（含追徵） 備註 1 鄭香春 110年3月8日晚間6時25分許，在新竹縣○○鄉○○村○○路000巷0號附近高速公路之橋下。 甲基安非他命1包（約0.1公克）， 500元。 1.證人鄭香春於警詢及偵訊之證述（見110偵5570卷第230頁背面至第236頁、第256頁至第258頁） 2.鄭香春所申登之門號0000000000號之通聯調閱查詢單（見110偵5570卷第243頁）　 3.田慶鎮所持用之門號0000000000號與鄭香春所持用門號0000000000號之110年3月8日至110年3月29日通訊監察譯文（見110偵7371卷第8頁至第10頁）  4.本院110年度聲監字第78號通訊監察書【門號：0000000000號，監察期間110年3月6日上午10時許至110年4月4日上午10時止】（見110偵7371卷第20頁至第22頁） 5.田慶鎮所申登門號0000000000號之通聯調閱查詢單（見110偵7371卷第57頁）　  田慶鎮販賣第二級毒品，累犯，處有期徒刑貳年柒月。扣案SONY廠牌行動電話壹支（含門號門號0000000000SIM卡壹枚）及夾鏈袋壹包，沒收。未扣案之犯罪所得新臺幣伍佰元沒收，於全部或一部不能沒收或不宜執行沒收時，追徵其價額。 起訴書附表編號1-1 2 鄭香春 110年3月8日晚間9時許，在新竹縣芎林鄉廣福宮前。 甲基安非他命1包（約0.1公克）， 500元。  田慶鎮販賣第二級毒品，累犯，處有期徒刑貳年柒月。扣案SONY廠牌行動電話壹支（含門號門號0000000000SIM卡壹枚）及夾鏈袋壹包，沒收。未扣案之犯罪所得新臺幣伍佰元沒收，於全部或一部不能沒收或不宜執行沒收時，追徵其價額。 起訴書附表編號1-2 3 鄭香春 110年3月9日凌晨1時50分許，在新竹縣○○鄉○○村0鄰○○00號 甲基安非他命1包（約0.1公克）， 1,000元。  田慶鎮販賣第二級毒品，累犯，處有期徒刑貳年柒月。扣案SONY廠牌行動電話壹支（含門號門號0000000000SIM卡壹枚）及夾鏈袋壹包，沒收。未扣案之犯罪所得新臺幣壹仟元沒收，於全部或一部不能沒收或不宜執行沒收時，追徵其價額。 起訴書附表編號1-3 4 鄭香春 110年3月13日某時許，在新竹縣芎林鄉文衡路369巷口 甲基安非他命1包（約0.1公克）， 500元。  田慶鎮販賣第二級毒品，累犯，處有期徒刑貳年柒月。扣案SONY廠牌行動電話壹支（含門號門號0000000000SIM卡壹枚）及夾鏈袋壹包，沒收。未扣案之犯罪所得新臺幣伍佰元沒收，於全部或一部不能沒收或不宜執行沒收時，追徵其價額。 起訴書附表編號1-4 5 鄭香春 110年3月17日晚間8時30分許，在新竹縣芎林鄉文山路與文化路口公車站。 甲基安非他命1包（約0.2公克）， 1,000元。  田慶鎮販賣第二級毒品，累犯，處有期徒刑貳年柒月。扣案SONY廠牌行動電話壹支（含門號門號0000000000SIM卡壹枚）及夾鏈袋壹包，沒收。未扣案之犯罪所得新臺幣壹仟元沒收，於全部或一部不能沒收或不宜執行沒收時，追徵其價額。 起訴書附表編號1-5 6 鄭香春 110年3月25日下午2時20分許，在新竹縣○○鄉○○村0鄰○○00號 甲基安非他命1包（約0.2公克）， 1,000元。  田慶鎮販賣第二級毒品，累犯，處有期徒刑貳年柒月。扣案SONY廠牌行動電話壹支（含門號門號0000000000SIM卡壹枚）及夾鏈袋壹包，沒收。未扣案之犯罪所得新臺幣壹仟元沒收，於全部或一部不能沒收或不宜執行沒收時，追徵其價額。 起訴書附表編號1-6 7 鄭香春 110年3月29日中午12時30分許，在新竹縣○○鄉○○村0鄰○○00號 甲基安非他命1包（約0.1公克）， 500元。  田慶鎮販賣第二級毒品，累犯，處有期徒刑貳年柒月。扣案SONY廠牌行動電話壹支（含門號門號0000000000SIM卡壹枚）及夾鏈袋壹包，沒收。未扣案之犯罪所得新臺幣伍佰元沒收，於全部或一部不能沒收或不宜執行沒收時，追徵其價額。 起訴書附表編號1-7 8 鄭書勳 110年3月8日下午5時35分許，在新竹縣○○鄉○○村0鄰○○00號 甲基安非他命1包（重量不詳）， 1,000元 1.證人鄭書勳於警詢及偵訊時之證述（見110偵5570卷第122頁背面至第125頁、第153頁） 2.田慶鎮所持用之門號0000000000號與鄭書勲所持用門號000000000號之110年3月8日至110年3月24日通訊監察譯文（見110偵7371卷第11頁） 3.本院110年度聲監字第78號通訊監察書【門號：0000000000號，監察期間110年3月6日上午10時許至110年4月4日上午10時止】（見110偵7371卷第20頁至第22頁）  4.田慶鎮所申登門號0000000000號之通聯調閱查詢單（見110偵7371卷第57頁）   田慶鎮販賣第二級毒品，累犯，處有期徒刑貳年柒月。扣案SONY廠牌行動電話壹支（含門號門號0000000000SIM卡壹枚）及夾鏈袋壹包，沒收。未扣案之犯罪所得新臺幣壹仟元沒收，於全部或一部不能沒收或不宜執行沒收時，追徵其價額。 起訴書附表編號2-1 9 鄭書勳 110年3月21日凌晨1時45分許，在新竹縣○○鄉○○村0鄰○○00號。 甲基安非他命1包（重量不詳）， 500元  田慶鎮販賣第二級毒品，累犯，處有期徒刑貳年柒月。扣案SONY廠牌行動電話壹支（含門號門號0000000000SIM卡壹枚）及夾鏈袋壹包，沒收。未扣案之犯罪所得新臺幣伍佰元沒收，於全部或一部不能沒收或不宜執行沒收時，追徵其價額。 起訴書附表編號2-2 10 鄭書勳 110年3月24日晚間8時40分許，在新竹縣○○鄉○○村0鄰○○00號 甲基安非他命1包（重量不詳）， 500元  田慶鎮販賣第二級毒品，累犯，處有期徒刑貳年柒月。扣案SONY廠牌行動電話壹支（含門號門號0000000000SIM卡壹枚）及夾鏈袋壹包，沒收。未扣案之犯罪所得新臺幣伍佰元沒收，於全部或一部不能沒收或不宜執行沒收時，追徵其價額。 起訴書附表編號2-3 11 謝台聖 110年3月18日上午8時10分許，在新竹縣○○鄉○○村0鄰○○路000巷0號 甲基安非他命1包（約0.2公克）， 1,000元。 1.證人謝台聖於警詢及偵訊時之證述（見110偵5570卷第166頁至第168頂、第215頁） 2.謝台聖之手機通話紀錄翻拍照片（見110偵5570卷第185頁） 3.田慶鎮所持用之門號0000000000號與謝台聖所持用門號0000000000號之110年3月18日至110年3月24日通訊監察譯文（見110偵5570卷第180頁）  4.本院110年度聲監字第78號通訊監察書【門號：0000000000號，監察期間110年3月6日上午10時許至110年4月4日上午10時止】（見110偵7371卷第20頁至第22頁）   5.田慶鎮所申登門號0000000000號之通聯調閱查詢單（見110偵7371卷第57頁）    田慶鎮販賣第二級毒品，累犯，處有期徒刑貳年柒月。扣案SONY廠牌行動電話壹支（含門號門號0000000000SIM卡壹枚）及夾鏈袋壹包，沒收。未扣案之犯罪所得新臺幣壹仟元沒收，於全部或一部不能沒收或不宜執行沒收時，追徵其價額。 起訴書附表編號3-1 12 謝台聖 110年3月24日下午3時39分許，在新竹縣○○鄉○○路0段000號（二呆回收場）前 甲基安非他命1包（約0.2公克）， 1,000元。  田慶鎮販賣第二級毒品，累犯，處有期徒刑貳年柒月。扣案SONY廠牌行動電話壹支（含門號門號0000000000SIM卡壹枚）及夾鏈袋壹包，沒收。未扣案之犯罪所得新臺幣壹仟元沒收，於全部或一部不能沒收或不宜執行沒收時，追徵其價額。 起訴書附表編號3-2 13 魏凡力 110年3月8日下午3時50分許，在新竹縣竹北市縣○○路000號 甲基安非他命1包（重量不詳）， 4,000元。 1.證人魏凡力於警詢及偵訊時之證述（見110偵5570卷第77頁背面至第83頁、第106頁至第107頁） 2.魏凡力所申登門號0000000000號之通聯調閱查詢單（見110偵5570卷第93頁背面至第94頁） 3.田慶鎮所持用之門號0000000000號與魏凡力所持用門號0000000000號之110年3月8日至110年3月23日通訊監察譯文（見110偵7371卷第13頁至第14頁）   4.本院110年度聲監字第78號通訊監察書【門號：0000000000號，監察期間110年3月6日上午10時許至110年4月4日上午10時止】（見110偵7371卷第20頁至第22頁）  5.田慶鎮所申登門號0000000000號之通聯調閱查詢單（見110偵7371卷第57頁）      田慶鎮販賣第二級毒品，累犯，處有期徒刑貳年柒月。扣案SONY廠牌行動電話壹支（含門號門號0000000000SIM卡壹枚）及夾鏈袋壹包，沒收。未扣案之犯罪所得新臺幣肆仟元沒收，於全部或一部不能沒收或不宜執行沒收時，追徵其價額。 起訴書附表編號4-1 14 魏凡力 110年3月19日晚間9時許，在新竹縣竹北市縣○○路000號 甲基安非他命1包（重量不詳）， 3,000元。  田慶鎮販賣第二級毒品，累犯，處有期徒刑貳年柒月。扣案SONY廠牌行動電話壹支（含門號門號0000000000SIM卡壹枚）及夾鏈袋壹包，沒收。未扣案之犯罪所得新臺幣參仟元沒收，於全部或一部不能沒收或不宜執行沒收時，追徵其價額。 起訴書附表編號4-2 

附表二：（轉讓禁藥部分）
編號 受讓者 轉讓時間及地點 轉讓數量 證        據 主文及沒收 備註 1 魏凡力 110年3月23日凌晨3時30分許，在新竹縣○○鄉○○村0鄰○○路000巷0號 甲基安非他命1包（重量不詳） 1.證人魏凡力於警詢及偵訊時之證述（見110偵5570卷第81頁背面至第83頁、第106頁） 2.魏凡力所申登門號0000000000號之通聯調閱查詢單（見110偵5570卷第93頁背面至第94頁） 3.田慶鎮所持用之門號0000000000號與魏凡力所持用門號0000000000號之110年3月8日至110年3月23日通訊監察譯文（見110偵7371卷第13頁至第14頁）   4.本院110年度聲監字第78號通訊監察書【門號：0000000000號，監察期間110年3月6日上午10時許至110年4月4日上午10時止】（見110偵7371卷第20頁至第22頁） 5.田慶鎮所申登門號0000000000號之通聯調閱查詢單（見110偵7371卷第57頁）  田慶鎮犯藥事法第八十三條第一項之轉讓禁藥罪，累犯，處有期徒刑肆月。扣案SONY廠牌行動電話壹支（含門號門號0000000000SIM卡壹枚），沒收。 起訴書附表編號4-3